【裁判字號】    99,訴,1343
【裁判日期】    991014
【裁判案由】    妨害風化
【裁判全文】
臺灣高雄地方法院刑事判決              99年度訴字第1343號
公  訴  人  臺灣高雄地方法院檢察署檢察官
被      告  甲○  
上列被告因妨害風化案件，經檢察官提起公訴（99年度偵字第
13253 號），本院判決如下：
    主  文
甲○犯圖利容留猥褻罪，處有期徒刑伍月，如易科罰金，以新臺
幣壹仟元折算壹日。
    事  實
一、甲○係址設高雄市○鎮區○○路174 號「新雪美容坊」之負
    責人，自民國99年2 月20日起，以每月底薪新臺幣（下同）
    1 萬8,000 元之代價，僱用成年女子丁○○為該店服務生。
    詎甲○竟基於意圖使女子與他人為猥褻行為，而容留營利之
    犯意，容留丁○○以每次1,000 元之代價，在該店2 樓為男
    客提供俗稱「半套」之手淫服務，亦即由丁○○以手按摩揉
    搓男客之生殖器直至射精之猥褻行為，並將性交易所得交由
    甲○分帳。適有男客丙○○於99年4 月14日凌晨零時許，前
    往該店消費並指定丁○○為性交易對象，丁○○為其介紹上
    開性交易方式、時間及代價後，將其引領至該店2 樓房間內
    ，於同日凌晨零時30分許，丁○○為丙○○全身裸體按摩，
    再替其戴上保險套後，以手按摩揉搓丙○○之生殖器，丙○
    ○則以手撫摸丁○○下體直至射精，丁○○旋替丙○○取下
    保險套並丟棄於垃圾筒內，丙○○則以衛生紙擦拭精液並將
    衛生紙棄置於桌上時，即為警搜索查獲，當場於房內扣得使
    用過之保險套1 枚、衛生紙1 坨，另於1 樓櫃檯扣得帳冊1
    本。
二、案經高雄市政府警察局前鎮分局報請臺灣高雄地方法院檢察
    署檢察官偵查起訴。
    理  由
一、證據能力方面：
（一）按被告以外之人於偵查中向檢察官所為陳述，除顯有不可
      信之情況外，得為證據，刑事訴訟法第159 條之1 第2 項
      定有明文。經查：本件證人丁○○、丙○○於偵查中向檢
      察官證述有於上開時、地從事猥褻行為之事實，且證人陳
      述均經全程錄影，本院審酌證人於偵查中證述時之外部附
      隨之環境或條件，即其當時陳述時之偵查筆錄製作之原因
      、過程及其功能等加以觀察其信用性，並無顯不可信之情
      況（最高法院96年台上字第3070號、第5559號判決參照）
      ，是認上開陳述均具有證據能力。
（二）被告以外之人於司法警察官或司法警察調查中所為之陳述
      ，依刑事訴訟法第159 條之規定，係屬傳聞證據，原則上
      無證據能力。如該陳述與審判中相符時，因該陳述並不符
      合刑事訴訟法第159 條之2 有關傳聞例外之規定，故不得
      作為認定本案犯罪事實有無之證據，此時，當以證人於審
      判中之陳述作為證據。查證人丁○○、丙○○於警詢之陳
      述，核與審判中相符，依前開說明，應以審判中所述作為
      證據，其二人於警詢所述應無證據能力。
（三）本件扣得之帳冊1 本、保險套1 枚、使用過之衛生紙1 坨
      及卷附之「新雪美容坊」營利事業登記證、高雄市政府警
      察局前鎮分局搜索扣押筆錄、現場照片，公訴人及被告均
      同意作為證據，本院審酌該書面陳述作成時之情況均屬正
      常，且與本案相關之待證事實具有關連性，認適當作為證
      據，依刑事訴訟法第159 條之5 第1 項之規定，認上開陳
      述均具有證據能力。
二、訊據被告甲○固不否認其為「新雪美容坊」之負責人，並僱
    用丁○○為女服務生之事實，惟矢口否認有何圖利容留女子
    與人猥褻之犯行，辯稱：案發時伊去拜拜不在場，不知道丁
    ○○與男客丙○○做猥褻行為等語。經查：
（一）被告自94年7 月12日起，獨資在上址設立「新雪美容坊」
      ，並擔任該店負責人，及於本案99年4 月14日為警查獲約
      1 個多月前，以每月底薪1 萬8,000 元僱用丁○○擔任該
      店女服務生等情，業據被告迭於警詢時及偵、審中供承明
      確，核與證人丁○○於偵、審中之結證相符，並有「新雪
      美容坊」營利事業登記證1 紙在卷可稽。而男客丙○○於
      99 年4月14日凌晨零時許前往上址消費，由丁○○引領至
      該店2 樓房間內，為其戴上保險套並以手按摩揉搓其生殖
      器直至射精後，即為警搜索查獲等情，業據證人丁○○、
      丙○○於檢察官偵查及本院審理中證述甚詳，復有高雄市
      政府警察局前鎮分局搜索扣押筆錄、現場查獲照片10張附
      卷可稽，並有扣案之帳冊1 本、保險套1 枚及使用過之衛
      生紙1 坨可資佐證，是被告經營之「新雪美容坊」確實有
      於99年4 月14日為警查獲女服務生丁○○與男客丙○○從
      事猥褻行為乙情，堪以認定。
（二）被告雖辯稱案發時伊不在場，對於丁○○在店內提供猥褻
      服務並不知情等語。惟查：
１、證人丁○○於偵查中具結證稱：我們的錢都要交給被告，薪
    水是每月領的，如果有做「半套」，薪水就會增加一點，大
    概在2 萬元至2 萬5,000 元。我是直接把錢交給被告，被告
    就知道了，因為服務內容不同，價格也有差，所以被告看到
    價錢就知道我們做了什麼服務，會自動幫我們區分等語（見
    偵卷第48頁）。嗣於本院審理中，亦證稱：伊到該店服務的
    第2 個月，被告說如果有缺錢，就可以做「半套」，並告知
    「半套」的收費標準為1 個小時1,000 元，伊做「半套」的
    錢收好後，全部都給被告，被告會多給伊薪水等語（見本院
    卷第34頁）。經審酌其就性交易收費標準、收取之費用均交
    予被告、有做性交易時之薪水會增加等細節均證述明確，且
    內容前後一致，並無矛盾，而性交易收費標準亦與男客即證
    人丙○○於偵、審中具結證稱：做「半套」要付1,000 元等
    語相符。且衡諸從事上開猥褻行為，依一般社會觀感並非名
    譽之事，而證人丁○○又曾受僱於被告，有共事之誼，若被
    告並無上開圖利容留猥褻之犯行，證人丁○○當會為其澄清
    ，豈會未予澄清，反而自甘於擔負不名譽之名聲及偽證刑責
    而為上開證述，而被告復未釋明與證人丁○○有何怨隙之證
    據以供本院調查。綜上，證人丁○○上開證詞具有高度可信
    性，被告辯稱係證人丁○○說謊等語，顯係卸責之辭。
２、次查，證人丙○○於審理中亦具結證稱：被查獲那次是伊第
    3 次去該店消費，之前2 次都只有純按摩。伊去第1 次時，
    是被告幫伊介紹1 個小時600 元，如果要全套半套，再找小
    姐談等語（見本院卷第31頁、第33頁）。經審酌證人丙○○
    僅係單純尋花問柳之人，與被告向無仇隙，當無誣陷被告之
    理，是其證稱被告曾向伊表示可找小姐談全套半套乙情，應
    可採信，足認被告對於店內小姐有提供性服務乙情，知之甚
    稔。
３、證人丙○○另於審理中證稱：「（問：該店按摩與全套半套
    有無分區？）按摩在按摩床，全套半套是到裡面房間。2 樓
    有一區是按摩床，如要全套半套就到裡面包廂。」、「（問
    ：之前按摩都在按摩床按摩？）是，沒有去裡面包廂按摩過
    」等語（見本院卷第32頁）。經查，本件查獲從事猥褻行為
    之地點係在該店2 樓房間內，被告雖辯稱：該店2 樓沒有在
    營業，如果小姐帶客人到2 樓會被伊罵等語。惟被告於警詢
    中自承該店提供理髮與推拿服務，於偵訊中復自承亦有提供
    按摩服務（見警卷第4 頁、偵卷第5 頁），然從警卷第23頁
    照片所示，該店1 樓僅設置一排理髮座椅，座椅正前方即為
    梳妝檯，專供理髮之用，1 樓並無任何供按摩推拿之按摩床
    ，如何能提供客人按摩推拿服務，加以證人丙○○對於2樓
    有一區是按摩床乙情指證歷歷，且從警卷照片顯示1 樓、2
    樓可互通觀之，被告辯稱2 樓並未營業等語，實難採信，「
    新雪美容坊」之營業場所包括上址2 樓乙情，應可認定。則
    被告身為該店負責人，在2 樓除設置按摩床外，另又設置
    本件被查獲供從事猥褻行為之房間，於房內擺放雙人床，桌
    上並擺放男客常會使用到之煙灰缸（見警卷第20至22頁照片
    ），顯見其特意設置房間供女服務生與男客在內從事猥褻行
    為，被告辯稱毫不知情等言，殊難採信，其有圖利容留女服
    務生與男客從事猥褻行為，已臻明確。
三、論罪科刑：
    核被告甲○所為，係犯刑法第231 條第1 項前段之圖利容留
    猥褻罪。爰審酌被告否認犯罪，犯後態度不佳，且前有多次
    妨害風化前科（未構成累犯），仍不思悔改，未見悔意，實
    不足取，又本件僅查獲容留猥褻行為1 次，雖影響社會風氣
    ，然其所容留之對象為有思辨能力之成年人，所造成之危害
    有限及被告犯罪之動機、目的、手段、智識程度及檢察官具
    體求處刑度等一切情狀，爰量處如主文所示之刑，兼衡本案
    犯罪情節及其經濟狀況，諭知以如主文所示之易科罰金折算
    標準，以資懲儆。扣案之帳冊1 本、保險套1 枚及衛生紙1
    坨，並無證據證明確係被告所有，爰不予宣告沒收。
四、公訴意旨另認本件被告亦涉有圖利媒介猥褻罪嫌，惟查：此
    次證人丙○○至上址消費時，被告並不在場，係證人丁○○
    直接與證人丙○○洽談性交易內容，並引領其進入包廂提供
    性服務乙情，業據證人丙○○、丁○○證述明確，是並無積
    極證據足資認定被告有媒介此次猥褻行為。此部分既不能證
    明，本應為無罪之諭知，然起訴意旨認此部分如成立犯罪，
    因與上開圖利容留猥褻罪部分係屬吸收犯之實質上一罪，爰
    不另為無罪之諭知，併此敘明。
據上論斷，應依刑事訴訟法第299 條第1 項前段，刑法第231 條
第1 項前段、第41條第1 項前段，刑法施行法第1 條之1 ，判決
如主文。
本案經檢察官乙○○到庭執行職務。
中    華    民    國     99    年    10   月    14    日
                  刑事第九庭    審判長法  官 鄭詠仁  
                                      法  官 黃沛文
                                      法  官 王麗芳
以上正本證明與原本無異。
如不服本判決應於收受送達後10日內向本院提出上訴書狀，並應
敘述具體理由；如未敘述上訴理由者，應於上訴期間屆滿後20日
內向本院補提理由書（均須按他造當事人之人數附繕本）「切勿
逕送上級法院」。
中    華    民    國     99    年    10   月    14    日
                                      書記官 楊馥如

司法院資訊處製作；財團法人民間司法改革基金會備份。
